# 请教下关于同一控制下企业合并，审计报告的问题

提问人：wx_5c52c2d1b871 时间：2019-02-11 23:01:54
坛内大侠你们好！
国有独资公司 A 合并国有独资公司 B，合并行为在区政府主导下。A 的股东为国资委，B 的股东为国土局，成立时间均超过 10 年以上。政府出具的文件合并行为为 2018 年年中。问题如下：
1 、A合并 B 的行为是否可以视为同一控制下的企业合并？
2 、之前看过论坛帖子，如果是政府主导的，实际操作中可以视为同一控制下企业合并。如果为同控下合并，那么需要进行追溯调整，那么 2018 年的审计报告中， 2017 年的收入部分数据（财务报表和附注-营业收入部分），是否会加上 2017 年度 B的营业收入。
即 A公司的 2018 年度的审计报告中 2017 年度的营业收入与 2017 年度数据不一致？多了 B 的营业收入等利润表数据。
感谢大家

回答人：chenyiwei
如果两家公司隶属于同一政府下的不同机构或部门，在该政府的主导下进行合并整合，则一般作为同一控制下合并处理。此时作为合并方的 A，合并报表层面需追溯重述前期比较数据，即 2018 年度合并报表中的前期比较数据不同于 2017 年年报数据。

提问人：ywzx117 时间：2019-02-12 15:37:44
陈老师，由于 18 年年报报表格式发生变化，这块要做会计政策变更，期初数又涉及同控合并追溯调整，请问在政策变更处如何披露较为妥当。
原报表
2017-12-31 应收账款 200 ；应收票据 100 ；
被同控合并企业：
2017-12-31 应收账款 100 ；应收票据 50 ；
政策变更处披露
下列哪种披露更为合适，为什么？
方式一：
方式二：

回答人：chenyiwei
方式二更清晰一些。